【裁判字號】    97,聲,178
【裁判日期】    970417
【裁判案由】    發還提存物
【裁判全文】
臺灣彰化地方法院民事裁定               97年度聲字第178號
聲  請  人  慶豐商業銀行股份有限公司
法定代理人  丙○○
代  理  人  乙○○
相  對  人  甲○○
上列聲請人聲請發還提存物事件，本院裁定如下：
    主      文
臺灣桃園地方法院九十六年度存字第一九九三號提存事件聲請人
所提存之擔保金八十九年度甲類第六期中央政府建設公債債票，
金額新台幣貳拾萬元，准予返還。
    理      由
一、按訴訟終結後，供擔保人證明已定20日以上之期間，催告受
    擔保利益人行使權利而不行使，或法院依供擔保人之聲請，
    通知受擔保利益人於一定期間內行使權利並向法院為行使權
    利之證明而未證明者，法院應依供擔保人之聲請，以裁定命
    返還其提存物，民事訴訟法第104 條第1項第3款定有明文。
    前開規定，於其他依法令供訴訟上之擔保者準用之，並為同
    法第106條所規定。
二、本件聲請意旨略以：聲請人前依鈞院96年度裁全字第1536號
    民事裁定，提供89年度甲類第6期中央政府建設公債債票，
    金額新台幣200,000元為擔保金，並以臺灣桃園地方法院（
    下稱桃園地院）96年度存字第1993號提存事件提存，且聲請
    對相對人之財產假扣押在案；嗣聲請人以上開假扣押所保全
    之請求，向鈞院聲請對相對人及案外人盧榮彰、朱岩城、林
    明春核發支付命令，並由鈞院以96年度促字第9454號核發在
    案，其中就案外人盧榮彰、朱岩城、林明春部分，業經確定
    ，至相對人部分之支付命令失其效力；另聲請人雖曾聲請對
    相對人所有財產實施假扣押執行，惟業經聲請人撤回執行，
    復經聲請人撰發存證信函定20日催告受擔保利益人即相對人
    於上開期間內對聲請人行使權利，然相對人於收受該催告函
    迄今已逾期仍未行使權利，為此，依民事訴訟法第104條第1
    項第3款之規定，聲請鈞院裁定准予返還提存物等語。
三、經查，聲請人主張之上揭事實，業據其提出本院96年度裁全
    字第1536號民事裁定、桃園地院96年度存字第1993號提存書
    、本院96年度促字第9454號支付命令及支付命令確定證明書
    、存證信函等影本各一件、撤回假扣押執行聲請狀影本五件
    ，及掛號郵件收件回執正本一件等為證，並經本院依職權調
    閱上開相關卷宗全卷查核屬實，而上開本院96年度裁全字第
    1536號假扣押事件之債務人除本件相對人外，雖尚有案外人
    盧榮彰、朱岩城、林明春，惟該假扣押事件之聲請事由及請
    求保全金額，與上開本院96年度促字第9454號支付命令事件
    相同，足見本件聲請人對共同受擔保利益人即案外人盧榮彰
    、朱岩城、林明春提出之本案請求業已確定在案，依民事訴
    訟法第521條第1項及提存法第18條第1項第5款規定，就案外
    人盧榮彰、朱岩城、林明春部分，自無庸聲請本院裁定。又
    聲請人於訴訟終結即撤回對相對人之執行後，撰發存證信函
    定20日之期間催告相對人於該期間內對聲請人行使權利，惟
    相對人於收受該催告函迄今仍未行使權利，揆諸上開說明，
    聲請人聲請返還本件提存物，核無不合，應予准許。
四、依首揭規定，裁定如主文。
中    華    民    國    97    年    4     月    17    日
                        民事第一庭  法  官  邱月嬌
以上正本係照原本作成。
如對本裁定不服，得於本裁定送達後十日內向本院提出抗告狀。
中    華    民    國    97    年    4     月    17    日
                                    書記官  林嘉賢


司法院資訊處製作；財團法人民間司法改革基金會備份。
